---
title: "Combinando multiplos gráficos"
author: "Guilherme Rodrigues"
date: "13 de novembro de 2018"
header-includes:
   - \usepackage{caption, graphicx, subfig, epstopdf, enumitem}
output: pdf_document
---

```{r setup, include=FALSE}
knitr::opts_chunk$set(echo = TRUE)
if (!require("pacman")) install.packages("pacman")
pacman::p_load(leaflet, ggmap)
```

## Gráficos a partir de figuras em eps

Em diversas situações, queremos combinar varios gráficos lado-a-lado, em uma única figura. Há algumas formas de se fazer isso. O código abaixo (incluído apenas no arquivo *Markdown*) indica como usar o comando `\begin{figure}` do latex. Note que foi preciso incluir a linha 
`- \usepackage{caption, graphicx, subfig, epstopdf, enumitem}` 
no cabeçalho do arquivo para carregar os pacotes (do latex) utilizados.

Neste exemplo, usamos arquivos de gráficos criados no `R` em formato eps. Outros formatos, como pdf, são permitidos, mas podem exigir pequenas alterações no código.

\begin{figure}[tb]
  \centering
  \subfloat[\footnotesize{Densities for $y|\theta=(0, 1)^\top$}. \label{Density}]{\includegraphics[width=7cm,height=7cm,angle=-90]{Example_likelihood}}
  \subfloat[\footnotesize{Posterior density estimates}. \label{Posterior}]{\includegraphics[width=7cm,height=7cm,angle=-90]{Example_KDEs}} \\
  \subfloat[\footnotesize{Realised samples from $G_{y}(p)$}. \label{pvalues}]{\includegraphics[width=7cm,height=7cm,angle=-90]{Example_pvalues}}
  \subfloat[\footnotesize{Marginal distributions of $p_1$ and $p_2$}. \label{Histograms}]{\includegraphics[width=7cm,height=7cm,angle=-90]{Example_histograms}}
  %
  \caption{\small Panel (a) compares the true density (histogram), $p_Y(y|theta=(0,1)^\top)$, with the corresponding Fenton--Wilkinson approximation $p_Z(y|\theta=(0,1)^\top)$ (solid line).
Panel (b) compares kernel density estimates (KDE) of the approximate posterior resulting from: a low-$h$ ABC sampler (dashed line), the Fenton--Wilkinson auxiliary model (shading) and the recalibrated posterior (solid lines). Panels (c) and (d) respectively present the joint and marginal $p=(p_1,p_2)^\top$ values obtained during recalibration.}
  \label{fig:example}
\end{figure}


## Gráficos a partir de outsputs do R

Em outras situações, deseja-se criar e incluir os gráficos diretamente pelo Markdown. A título de ilustração, utilizamos o código abaixo para combinar uma sequência de gráficos em uma única figura.

```{r fig-sub, echo=FALSE, error=FALSE, message=FALSE, fig.cap='Quatro gráficos', fig.subcap=c('Primeiro', 'Segundo', 'Terceiro', 'Quarto'), out.width='.49\\linewidth', fig.asp=1, fig.ncol=2, fig.nrow=2}
x <- rnorm(10) ; y <- x + rnorm(10) 
qplot(y, x, geom = "point")
qplot(x, y, geom = "point")
qplot(y, -x, geom = "point")
qplot(x, -y, geom = "point")
```


